臺灣桃園地方法院民事裁定
111年度司繼字第168號
聲  請  人  石佩宜律師

被  繼承人  熊人輝(亡)


上列聲請人聲請酌定代管遺產之管理報酬費用事件，本院裁定如
下：
    主      文
聲請人管理被繼承人之遺產報酬合計為新臺幣陸萬伍仟元，由被
繼承人熊人輝之遺產負擔。
聲請人管理被繼承人之遺產代墊費用合計為新臺幣肆仟肆佰伍拾
壹元，由被繼承人熊人輝之遺產負擔。
聲請程序費用新臺幣壹仟元由被繼承人熊人輝之遺產負擔。
    理      由
一、按遺產管理人得請求報酬，其數額由親屬會議按其勞力及其
    與被繼承人之關係酌定之；親屬會議不能召開或召開有困難
    時，依法應經親屬會議處理之事項，由有召集權人聲請法院
    處理之，民法第1183條、第1132條第2項前段規定甚明。次
    按，關於遺產管理、分割及執行遺囑之費用，由遺產中支付
    之，民法第1150條前段亦有明文。復按法院處理應經親屬會
    議處理之民法第1183條所定遺產管理人報酬之酌定，得調查
    遺產管理人所為遺產管理事務之繁簡及被繼承人之遺產收益
    狀況，此觀非訟事件法第167條規定甚明。是就法院選任之
    遺產管理人之報酬，應按遺產管理人與被繼承人之關係、管
    理事務之繁簡、遺產狀況及其他情形斟酌定之。末按遺產管
    理人應作成管理財產目錄，並應經公證人公證，其費用由被
    繼承人之財產負擔之，家事事件法第141條準用同法第148條
    規定。
二、本件聲請意旨略以：聲請人前經鈞院以108年度司繼字第247
    5號民事裁定選任為被繼承人熊人輝之遺產管理人，現被繼
    承人所有屏東縣○○鄉○○○段00000地號與210-5地號土地均已
    拍定，而被繼承人除前開土地外並無其他資產，為避免後續
    待辦事項無法請領，且聲請人為列為優先債權參與遺產分配
    ，爰就聲請人擔任本件遺產管理人期間，依法執行職務所支
    出之先行墊款、費用及報酬，請求核定代管被繼承人遺產之
    管理報酬105,000元，及管理期間所墊付費用4,451元，合計
    109,451元等語。
三、經查，本件聲請人主張其經本院108年度司繼字第2475號民
    事裁定選任為被繼承人熊人輝之遺產管理人，並經本院108
    年度司繼字第2475號、109年司家催字第133號裁定對其大陸
    地區以外繼承人、債權人及受遺贈人為公示催告，且被繼承
    人所有屏東縣○○鄉○○○段00000地號與210-5地號土地均已拍
    定等節，業據聲請人提出屏東地方法院民事執行處函影本為
    證，並經本院調閱前開卷宗查核屬實。茲本院審酌遺產管理
    人執行職務複雜之程度及其所進行之遺產管理工作內容，包
    括閱卷、公示催告、登報、搜索被繼承人之遺產、編製遺產
    清冊與公證、申報遺產稅、確認債權人債權數額、被動收受
    強制執行程序與各項非訟程序之公文，多屬例行性之事務，
    雖有為被繼承人進行2件訴訟程序，然本件被繼承人之遺產
    及其訴訟法律關係尚非屬複雜，又參以本件遺產管理時間至
    今已歷時1年多，而本件又無後續遺產須管理等一切情狀，
    暨聲請人擔任無人承認繼承遺產之遺產管理人，與財團法人
    法律扶助基金會律師同樣具有公益性質，依法扶酬金計付標
    準表，原則上每件訴訟案件約2至3萬元，並審酌本件被繼承
    人之遺產總額總計404,000元乙節，認本件核予遺產管理人
    之報酬以6萬5仟元為適當。又聲請人主張於代管遺產期間，
    因管理遺產而墊付之費用（含聲請公示催告、閱卷費、登報
    費、公證費、戶籍謄本規費、郵資）總計4,451元乙節，業
    據聲請人提出單據影本在卷可稽，亦應予准許，爰裁定如主
    文。另本件聲請費1,000元，已另於首揭主文第三項中諭知
    ，併予敘明。
四、如不服本裁定應於送達後10日內向本院提出抗告狀，並應繳
    納抗告裁判費新臺幣1,000 元整。
中　　華　　民　　國　　111 　年　　2 　　月　　16　　日
                   家事法庭司法事務官　蔡淑蘭
以上正本係照原本作成。